【裁判字號】    91,訴,953
【裁判日期】    920317
【裁判案由】    違反毒品危害防制條例
【裁判全文】
臺灣屏東地方法院刑事判決                          九十一年度訴字第九五三號
    公  訴  人  臺灣屏東地方法院檢察署檢察官
    被      告  甲○○
右列被告因違反毒品危害防制條例案件，經檢察官提起公訴（九十一年度毒偵字第一
一八八號），本院判決如左：
    主  文
甲○○連續施用第一級毒品，累犯，處有期徒刑拾月，扣案之第壹級毒品海洛因淨重
零點壹零公克沒收並銷燬之。
    事  實
一、甲○○前因施用第二級毒品安非他命案件，經本院以民國八十七年度毒聲字第六
    二二號裁定送觀察、勒戒後，經評定認為無繼續施用毒品傾向，由臺灣屏東地方
    法院檢察署檢察官於八十七年十二月四日以八十七年度偵字第六三○○號不起訴
    處分確定後，復因施用第二級毒品安非他命案件，經本院以八十七年度毒聲字第
    一一六六號裁定送觀察、勒戒後，經評定認為有繼續施用毒品之傾向，由臺灣屏
    東地方法院檢察署檢察官以八十八年度偵字第五七號提起公訴，並經本院於八十
    九年三月六日以八十八年度易字第一○六二號判處有期徒刑七月確定，並經本院
    於八十八年一月二十九日以八十八年毒聲字第一七六號裁定送強制戒治，嗣因戒
    治期滿三個月，其成績經評定為合格，認無繼續戒治之必要，經本院以八十八年
    度毒聲字第一五六九號裁定停止戒治，所餘戒治期間並付保護管束，詎料甲○○
    竟於保護管束期間，再度施用毒品經本院以八十八年毒聲字第二七五二號裁定撤
    銷停止戒治令入戒治處所施用強制戒治（再吸毒品部份經檢察官以曾經判決確定
    不起訴處分），而甲○○於上揭徒刑於九十年一月一日執行完畢後，猶不知警惕
    ，仍基於施用第一級毒品安非他命之概括犯意，自九十一年七月間起至同年八月
    十八日上午十一時許，在屏東縣麟洛鄉○○村○○路五十七之一號住處等地，將
    第一級毒品海洛因摻水以針筒注射血管之方式，連續施用多次。嗣於九十一年八
    月二十日十三時許（起訴書誤載為十一時許），在屏東縣屏東市○○街與豐連街
    街口旁公園內當場查獲甲○○及同時在場吳智文、鍾松茂及謝長餘（其餘三人由
    檢察官另案偵查中），並扣得吳智文所有第一級毒品海洛因兩包淨重零點一○公
    克、注射筒二支及藥鏟一支。經警採集甲○○所排放尿液送驗結果呈第一級毒品
    海洛因陽性反應，始知上情。
二、案經屏東縣警察局屏東分局報告臺灣屏東地方法院檢察署檢察官偵查起訴。
    理  由
一、右揭事實，業據被告甲○○於本院審理時坦承不諱，核與同案被告吳智文於偵查
    中所證述渠與被告、鍾松茂及謝長餘在上開公園施用海洛因一節相符，且被告於
    九十一年八月二十日十六時三十分，經警採集尿液檢體送驗結果，呈第一級毒品
    海洛因陽性反應，有屏東縣衛生局煙毒及麻醉藥品類委託檢驗結果通知書及台灣
    檢驗科技股份有限公司濫用藥物尿液檢驗報告書各一紙附卷可稽外，復有同案被
    告吳智文所有第一級毒品海洛因兩包淨重零點一○公克、注射針筒二支及藥鏟一
    支扣案可佐。而前述扣案之毒品經鑑定結果含有一級毒品第六項毒品海洛因成分
    ，淨重零點一○公克（包裝重○．四九公克）一節，亦有法務部調查局鑑定通知
    書及屏東縣警察局刑警隊查獲涉嫌毒品危害防制條例毒品初步檢驗報告單附卷可
    稽，堪認被告之自白為真實。又被告前因施用第二級毒品安非他命案件，經送觀
    察、勒戒後，經評定認為無繼續施用毒品傾向，由臺灣屏東地方法院檢察署檢察
    官於八十七年十二月四日以八十七年度偵字第六三○○號不起訴處分確定後，復
    因施用第二級毒品安非他命案件，經本院以八十七年度毒聲字第一一六六號裁定
    送觀察、勒戒後，經評定認為有繼續施用毒品之傾向，由臺灣屏東地方法院檢察
    署檢察官，以八十八年度偵字第五七號提起公訴，經本院於八十九年三月六日以
    八十八年度易字第一○六二號判處有期徒刑七月確定，由本院於八十八年一月二
    十九日以八十八年毒聲字第一七六號裁定送強制戒治，嗣因戒治期滿三個月，其
    成績經評定為合格，認無繼續戒治之必要，經本院以八十八年度毒聲字第一五六
    九號裁定停止戒治，所餘戒治期間並付保護管束，詎料甲○○竟於保護管束期間
    ，再度施用毒品經本院以八十八年毒聲字第二七五二號裁定撤銷停止戒治令入戒
    治處所施用強制戒治等情，有不起訴處分書、起訴書、刑事判決書、臺灣高等法
    院被告全國前案紀錄表暨臺灣屏東地方法院檢察署刑案資料查註紀錄表各一紙附
    卷可稽，本案事證明確，被告三犯施用第一級毒品海洛因之犯行，洵堪認定。
二、按海洛因係毒品危害防制條例第二條第二項規定之第一級毒品，被告甲○○施用
    海洛因，核其所為係犯毒品危害防制條例第十條第一項之施用第一級毒品罪。其
    施用前持有第一級毒品海洛因之低度行為，應為施用之高度行為所吸收，不另論
    罪。又被告先後多次施用第一級毒品之犯行，時間緊接，所犯構成要件相同，顯
    係基於概括之犯意反覆為之，為連續犯，應依刑法第五十六條規定，論以一罪，
    並加重其刑。公訴人雖僅就被告自九十一年八月二十日十六時三十分許回溯七十
    二時內，施用第一級毒品海洛因之犯行提起公訴，惟其餘部分與前開論罪科刑部
    分，有連續犯之裁判上一罪關係，應為起訴效力所及，本院自應併予審理，附此
    敘明。又被告於八十七年間因違反毒品危害防制條例案件，經本院於八十九年三
    月六日以八十八年度易字第一○六二號判處有期徒刑七月確定，甫於九十年一月
    一日執行完畢，有臺灣屏東地方法院檢察署刑案資料查註紀錄表及臺灣高等法院
    被告全國前案紀錄表各一紙在卷可按，其於五年之內再犯本件有期徒刑之罪，為
    累犯，應依法加重其刑。爰審酌被告前因施用毒品犯行，經二次觀察勒戒及一次
    強制戒治，撤銷停止戒治再施以強制戒治，仍無法戒除其毒癮，竟再度施用海洛
    因，無視於毒品對於自身健康之戕害及國家對於杜絕毒品犯罪之禁令，惡性非輕
    ，惟其事後坦認犯行態度尚佳等一切情狀，量處如主文所示之刑，以示懲儆。扣
    案之第一級毒品海洛因淨重零點一○公克，雖屬同案被告吳智文所有，仍應依毒
    品危害防制條例第十八條第一項前段，沒收銷燬之；至於扣案之注射針筒二支及
    藥鏟一支，既非專供施用毒品使用之器具，亦非被告犯罪所用之物，且非屬被告
    所有，已如前述，公訴人聲請沒收之，於法不合，爰不併予宣告沒收，併此敘明
    。
據上論斷，應依刑事訴訟法第二百九十九條第一項前段，毒品危害防制條例第十條第
一項、第十八條第一項前段、第二十條第三項前段，刑法第十一條前段、第五十六條
、第四十七條，判決如主文。
中      華      民      國    九十二    年      三      月     十七     日
                             臺灣屏東地方法院刑事第五庭
                                    法  官   楊萬益
右正本證明與原本無異。
如不服本判決應於收受本判決送達後十日內向本院提出上訴書狀，其未敘述上訴理由
者，並得於提起上訴後十日內向本院補提理由書狀（均須按他造當事人之人數附繕本
 ）「切勿逕送上級法院」
                                    書記官   呂坤宗
中    華    民    國     九十二      年      三      月      二十五     日
附錄論罪科刑之法條︰
毒品危害防制條例第十條
施用第一級毒品者，處六月以上五年以下有期徒刑


司法院資訊處製作；財團法人民間司法改革基金會備份。
